

06 93 47 49 45



nicolas.vyplasil@gmail.com



97400, Saint-Denis

Porfolio:

https://porfolio-astro-two.vercel.app/



QR code pour accéder au Portfolio.

COMPETENCES

Langages informatique:

- HTML5, CSS3, Saas, tailwindcss
- Javascript , TypeScript, Node.js
- Visual basic, asp
- php
- java
- python
- SAP ABAP

Base de données :

Oracle, Sysbases, MySql, MongoDB

Frameworks et librairies:

React, Angular, Vue.js, Astro, Svelte, Express.js, Adonis, Jest, Material UI

Visual Studio Code, Git/GitHub, Figma

CMS:

WordPress

LANGUE

Anglais technique

COMPLEMENTS

Titulaire du permis B. Passionner de course à pied. En particulier, l'ultra trial (Diagonale des Fous).

Nicolas Vyplasil

Développeur web

Ancien informaticien de La Marine Nationale (20 ans d'anciennetés) et ayant récemment terminé une formation de développeur d'application -Javascript React auprès de l'organisme OpenClassrooms.

Forte motivation et esprit d'initiative tout en faisant preuve d'une grande résistance au stress ainsi que d'une autonomie opérationnelle et décisionnelle.

EXPERIENCE PROFESSIONNELLE

2018 : Magasinier au sein de l'entreprise MONDIALU à Saint-Marie.

Gérer le stock et assurer un soutien informatique. (Logiciel bureautique, base de données,..).

2015 - 2018 : Développeur SAP ABAP de la Marine nationale à Tours.

Recueil des besoins et conceptions de solutions techniques.

2010 - 2015 : Technicien informatique de la base aérienne de Villacoublay.

Administrer le parc informatique et assister les utilisateurs.

2007 - 2010 : Technicien informatique de la base navale de Toulon.

Administrer des bases de données et assister les utilisateurs.

2005 - 2007 : Développeur web au sein de la Marine nationale à Toulon.

Développement d'un site web opérationnel (html, css, ajax, asp, php, java) pour les navires de La Marine nationale.

1998 - 2005 : Technicien de maintenance et d'exploitation des systèmes d'informations et de télécommunication à bord de différents navires de la Marine nationale à Toulon et à La Réunion.

1998: Éboueur à Strasbourg.

FORMATION

07/2022 - 09/2023 : Développeur d'application-Javascript React (bac +3/4) auprès de l'organisme OpenClassrooms.

2008 : Brevet supérieur des systèmes d'informations et de télécommunications (homologué par l'état, bac +2) à l'école navale de Toulon.

2004 : Certificat d'analyste et de développeur informatique à l'école militaire de Rennes.

2001 : Brevet des systèmes d'informations et de télécommunications (homologué par l'état, bac) à Toulon.

1998 : Baccalauréat professionnel MAVELEC (Maintenance de l'AudioVisuelle ELECtronique) à Mulhouse.

1996: BEP Électronique à Strasbourg.